【裁判字號】    98,交聲,667
【裁判日期】    980331
【裁判案由】    違反道路交通管理處罰條例聲明異議
【裁判全文】
臺灣臺北地方法院交通事件裁定         98年度交聲字第667號
原處分機關  臺北市交通事件裁決所
受處分人    季興股份有限公司
上列受處分人因違反道路交通管理處罰條例案件，對於台北市交
通事件裁決所98年3月2日所為之處分（原處分：北市裁罰字第裁
22-AM0000000號）聲明異議，本院裁定如下：
    主  文
異議駁回。
    理  由
一、異議意旨略以：異議人即受處分人季興股份有限公司所有之
    車號3E-3362號自用一般小客車於民國98年1月9日19時08分
    許，停置於臺北市○○路313巷2號與錦州街交岔路口旁之私
    人空地，遭人檢舉經警以在交岔路口十公尺內停車，係在禁
    止臨時停車處所停車為由，逕行拍照舉發。惟該車車體絕大
    部分係停置於私人空地上，僅車尾約10公分突出至道路上，
    並無影響或阻礙他車視線之情況，故不會造成他車行駛安全
    之問題。又該地面之紅線係私人劃設，且已模糊不清而無法
    清楚辨析，認員警舉發違規事由有誤，自有不服。爰提起本
    件異議，請求撤銷原處分云云。
二、按汽車駕駛人停車時，在禁止臨時停車處所停車者，處新臺
    幣600元以上1200元以下罰鍰；又在圓環、交岔路口十公尺
    內，公路主管機關、市區道路主管機關或警察機關得在不妨
    害行人通行或行車安全無虞之原則，設置必要之標誌或標線
    另行規定汽車之停車處所。道路交通管理處罰條例第56條第
    1項第1款及第5項定有明文。
三、經查：
  (一)本件異議人即受處分人所有之車號3E-3362號自用一般小客
    車於民國98年1月9日19時08分許，停置於臺北市○○路313
    巷2號與錦州街交岔路口旁之私人空地，遭人檢舉經警以在
    交岔路口十公尺內停車，係在禁止臨時停車處所停車為由，
    逕行拍照舉發後，異議人未依限到案，原處分機關乃以異議
    人違反道路交通管理處罰條例第53條第1項第1款裁處罰鍰新
    臺幣900元，有臺北市政府警察局北市警交大字第AM0000000
    號舉發違反道路交通管理事件通知單、台北市交通事件裁決
    所98年3月2日北市裁罰字第裁22-AM0000000號違反道路交通
    管理事件裁決書、台北市政府警察局中山分局98年2月23日
    北市警中分交字第09830443000號函等在卷可稽。
  (二)異議人雖執上開情詞，辯稱僅車尾約10公分突出至道路上，
    並無影響或阻礙他車輛視線之情況，不會造成他車行駛安全
    之問題，舉發之情與事實不符云云。惟經本院傳訊製單舉發
    之員警甲○○到庭證稱：「當天我是執行巡邏勤務，有人檢
    舉該處違規停車，我就前往現場查看，有看到本案的車子違
    規停放，我就拍照逕行舉發，我處罰他的依據交叉路口10公
    尺違規停車。」、「（依照你今天所提出來的圖，他剛好停
    在路口的轉角處？）是的。被告停放車輛的小空地就是旁邊
    住宅的空地。」、「我那天總共在這個巷口附近開了四張紅
    單，其他三張沒有異議。」、「異議人停在轉角，而且他車
    尾有壓在水溝蓋，就算停在馬路上，這個路口這樣停車就是
    有影響交通。」等語（見本院98年3月27日訊問筆錄），並
    有證人甲○○警黃所庭呈之現場圖一張及現場違規照片8張
    在卷可稽。可知，本件舉發員警甲○○於執行交通勤務時親
    見異議人違規而取締，其本於親自見聞異議人違規事實之確
    信，當場逕行拍照舉發，當無違誤之處。
  (三)又依道路交通管理處罰條例第53條第5項規定觀之，除非主
    管機關或警察機關於不妨害行人通行或行車安全無虞之原則
    下，設有必要之標誌或標線另行規定汽車之停車處所外，不
    得於交岔路口十公尺內停置車輛。而本件舉發地點既無任何
    標誌或標線，自不得於該處停置車輛。異議人雖主張僅車尾
    10公分突出於道路上，不至於影響他人行車視線而造成交通
    安全問題。惟法規禁止駕駛人將車輛停置於交岔路口，除因
    交岔路口行車動線較為複雜之特殊性，為顧及交通路線之順
    暢及行車視線之良好外，更寓有保障用路人及行人生命及健
    康之意涵。就本件舉發員警甲○○於本院傳訊作證時所庭呈
    之照片觀之，異議人所有系爭車輛之車尾實已突出並佔用其
    他用路人可得行駛之行車範圍，並有影響行車視線之可能，
    如有身形矮小之幼童於該處逗留，因異議人所有系爭車輛之
    停置而導致其他用路人視線上無法及時發現幼童，進而造成
    人員傷亡，並非不可能之事；或係因系爭車輛之停置，導致
    行人被迫需行走於車輛通行之道路上，亦造成對行人生命、
    健康之威脅。異議人徒以僅車尾約10公分突出至道路上，並
    無影響或阻礙他車視線之情況，不會造成他車行駛安全之問
    題為辯解，自不可採。至異議人另辯稱本件停車的巷道不是
    交岔路口云云，然查，依卷附證人所提之現場地圖及照片觀
    之，異議人實際停車處係松江路313巷與錦州街口交會之轉
    角處，且該處並非極狹小，可供車輛來往通行甚明，異議人
    空稱該處不是「交岔路口」云云，顯然強詞狡辯，不足憑採
    。異議人憑片面空言，否認上揭違規事實，本院自難採信。
    至異議人又指本件舉發地點地面之紅線係私人劃設，且已模
    糊不清，無法清楚辨析，認員警舉發違規事由有誤云云，惟
    本件之取締，係以其車輛停於交岔路口十公尺內為由逕行舉
    發，與有無設置紅線並無任何關聯，故不在本院審酌之範圍
    內。綜上所述，原處分機關據此認為異議人有在交岔路口十
    公尺內停車，係在禁止臨時停車處所停車之違規事實，依首
    開法條規定，並審酌異議人違規情節，裁處罰鍰900元，核
    無違誤，量罰亦甚妥適，應予維持，本件異議為無理由，應
    予駁回。
四、據上論斷，應依道路交通案件處理辦法第18條裁定如主文。
中    華    民    國    98    年    3    月    31    日
                              交通法庭法  官  孫惠琳
以上正本證明與原本無異
如不服本裁定應於送達後5日內向本院提出抗告狀
                                      書記官  郭錦賢
中    華    民    國    98    年    4     月    1     日


司法院資訊處製作；財團法人民間司法改革基金會備份。
